Inventaris van de archieven van de Vereniging van Directeuren van Inrichtingen voor Zwakzinnigenzorg, 1957-1980; Opleidingscommissie Zwakzinnigenzorg, 1957-1981
Nationaal Archief, Den Haag
Vereniging van Directeuren van Instituten voor Zwakzinnigenzorg
Vereniging Directeuren Zwakzinnigenzorg
1957-1981
I27584
2.10 meter; 54 inventarisnummers.
Normale geschreven, getypte en gedrukte documenten, geen bijzondere handschriften.
Nationaal Archief, Den Haag
Vereniging van Directeuren van Inrichtingen voor Zwakzinnigenzorg
Opleidingscommissie Zwakzinnigenzorg
Het archief van de Vereniging van Directeuren van Inrichtingen voor Zwakzinnigenzorg en de Opleidingscommissie Zwakzinnigenzorg bestaat uit notulen, vergaderstukken, correspondentie en verschillende dossiers en documenten.
Archiefvorming
Geschiedenis van het archiefbeheer
De verwerving van het archief
Het archiefblok bevat archiefstukken onder verschillende rechtstitels verworven.
2.19
Aanwijzingen voor de gebruiker
Openbaarheidsbeperkingen
Volledig openbaar.
Materiële beperkingen
Aanvraaginstructie
Openbare archiefstukken kunnen online worden aangevraagd en gereserveerd. U kunt dit ook via de terminals in de studiezaal van het Nationaal Archief doen. Om te kunnen reserveren dient u de volgende stappen te volgen:
U maakt een profiel aan op www.gahetna.nl, en logt vervolgens in
Via de archiefinventaris (alleen de beschrijvingen met rode nummers) selecteert u het gewenste archiefstuk door op de knop 'Reserveren' te klikken
In het volgende scherm geeft u aan op welke dag u het archiefstuk wilt inzien
Indien u zich bevindt in de studiezaal en een tafelnummer heeft ontvangen kunt u dit nummer vermelden. Als u geen tafelnummer heeft kunt u tafelnummer 777 laten staan
Vervolgens bevestigt u uw reservering door deze te versturen.
Verwant materiaal
Beschikbaarheid van kopieën
Beschrijving van de series en archiefbestanddelen
- ARCHIEF VAN DE VERENIGING VAN DIRECTEUREN VAN INRICHTINGEN VOOR ZWAKZINNIGENZORG, 1957-1980., I
  - NOTULEN EN VERGADERSTUKKEN., A
    - Notulen met bijlagen en correspondentie., 1957-1980; 1-6
      - 1957-1969, 1
      - 1970-1972, 2
      - 1973-februari 1974, 3
      - Maart-augustus 1974, 4
      - September 1974-mei 1976, 5
      - 1978-1980, 6
  - DOSSIERS, GEVORMD IN DE JAREN 1978-1980., B
    - Correspondentie., 7-12
      - Met het ministerie van Volksgezondheid en Milieuhygiëne., 7
      - Met de Inspectie Geestelijke Volksgezondheid en het Staatstoezicht., 8
      - Met het Landelijk Overleg Directeuren Debieleninstituten (LODDI)., 9
      - Met de Nationale Ziekenhuisraad, sectie psychiatrische instituten., 10
      - Met de Nederlandse Vereniging van Ziekenhuisdirecteuren (NVDZ)., 11
      - Met het Nederlands Genootschap ter Bestudering van de Zwakzinnigheid (NGBZ) en de Vereniging van Hoofden van Zwakzinnigenopleiding (VHZO)., 12
    - Stukken betreffende vergaderingen van de regio's., 13
    - Stukken betreffende contributieheffing en -inning., 14
    - Dossier "Opleidingszaken, Opleidingskommissie, Leerboekkommissië., 15
    - Dossier "Opleidings- en Coördinatiecentrum Zwakzinnigenzorg"., 16
    - Stukken betreffende een themadag over de "nieuwe zwakzinnigenopleiding"., 1979; 17
    - Stukken betreffende de opleiding tot assistent motorische ontwikkeling in de zwakzinnigenzorg (AMOZ-opleiding)., 18
    - Correspondentie over plaatsingsadviescommissies., 19
    - Diversen., 20
- ARCHIEF VAN DE OPLEIDINGSCOMMISSIE ZWAKZINNIGENZORG, 1957-1981., II
  - Ingekomen vergaderstukken van de Vereniging van Directeuren van Inrichtingen voor Zwakzinnigenzorg., 1957-1969; 21
  - Vergaderstukken., 1964-1981; 22-24
    - 1964-1970, 22
    - 1971-1975, 23
    - 1976-1981, 24
  - Briefwisseling., 1957-1981; 25-44
    De brieven zijn per nummer op afzender alfabetisch op naam van de inrichting of het individu geordend.
    - April 1957-december 1963, 25
    - 1964-1965, 26
    - Januari 1966-juni 1967, 27
    - Juli 1967-september 1968, 28
    - Oktober 1968-december 1969, 29
    - Januari-september 1970, 30
    - Oktober 1970-juli 1971, 31
    - Augustus 1971-mei 1972, 32
    - Juni 1972-februari 1973, 33
    - Maart-september 1973, 34
    - Oktober 1973-april 1974, 35
    - Mei-november 1974, 36
    - December 1974-juli 1975, 37
    - Augustus 1975-juli 1976, 38
    - Augustus 1976-februari 1977, 39
    - Maart-september 1977, 40
    - Oktober 1977-april 1978, 41
    - Mei-december 1978, 42
    - Januari-augustus 1979, 43
    - September 1979-juni 1981, 44
  - Stukken betreffende examens., 45-49
    - Lijsten van gecommitteerden. 1968-1980, 45
    - Begeleidende circulaires bij examens. 1961-1980, 46
    - Ingekomen evaluatieformulieren. 1978-1980, 47
    - Kostenoverzichten, met bijlagen. 1969-1976, 48
    - Circulaires inzake reglementeringen. 1976-1979, 49
  - Lijsten van bevoegde docenten., 1976-1977; 50
  - Reglementen inzake diploma's., 1968-1980; 51
  - Ingekomen verslagen van inrichtingen., 1975-1980; 52
  - Brochures, betrekking hebbend op het onderwijs en psychiatrische kennis., 1975-1977; 53
  - Exemplaar van een diploma en een insigne Zwakzinnigenzorg., z.j; 54